# 请教陈版主

提问人：125430194 时间：2014-01-02 13:21:33
A公司是一家广告公司，B公司是一家房地产公司，A与B约定：B公司将开发的商品房以 1000 万的价格卖给A公司，A公司向B公司支付现金 900 万，另外 100 万以刊登B公司广告的形式支付。 问：A公司就该事项账务如何处理？税金如何计算？是否适用非货币交换？

回答人：chenyiwei
以下是《计学撮要 2013 》中的一个问题解答，可供参考：
问题2-1-21（收到货币资金以外的对价时的收入确认问题） 问题： 以实物支付购买商品、劳务价款时，销售方该如何进行账务处理？商品、劳务互换时销售收入如何确认？免费赠送商品、劳务时销售收入如何确认？ 背景： A文化传播有限公司以某杂志为载体进行广告刊登，主营业务收入来源于广告收入。部分客户以电影票、花生油、门票、小礼物、购物卡等实物抵广告费，部分广告为免费刊登，部分广告系与其他媒体互换刊登。A公司对以物资抵广告费的交易未进行账务处理，并且收到的实物已发放职工做福利，也未进行账务处理。 解答： 1 、根据《企业会计准则第 14 号——收入》第五条规定：“企业应当按照从购货方已收或应收的合同或协议价款确定销售商品收入金额，但已收或应收的合同或协议价款不公允的除外。”我们理解，这一规定虽然是针对商品销售收入的计量的，但是其基本原理也适用于对提供劳务收入的计量。 对于本案例中对方单位以物品、购物卡抵顶广告费的情况，即对方以非货币资产作为对价形式支付服务价款，应视作公司在提供广告服务后，根据合同约定的广告费金额，根据《企业会计准则第 14 号——收入》的相关规定确认广告收入，同时确认应收账款；以实物、购物卡抵顶应收款项时，对于所收到的抵债物资按其公允价值入账，借记“其他流动资产”（假设公司的经营范围不包括购物卡的发行、销售和交易）或者“库存商品”，抵债物资的入账价值与应收账款账面价值之间的差额确认为营业外收入或营业外支出（金融资产终止确认损益）（需要说明的是：如果确认应收账款和债务人以非货币资产抵债的时间间隔较短，并且A文化传播有限公司并未向对方作出让步，则所取得的非货币资产的公允价值与应收账款的账面价值应不存在重大差异）。 公司取得抵债物资后，如用于职工薪酬的，则按照《企业会计准则第 9 号——职工薪酬》及其应用指南和讲解中关于“以外购商品向职工发放非货币性福利”的处理规定，确认职工薪酬费用；如果用于交际应酬的，应确认为“管理费用——交际应酬费”或“销售费用——交际应酬费”。其中，如果公司的经营范围包括购物卡的发行、销售和交易，则对于作为非货币性福利或者出于交际应酬目的发放的购物卡应作视同销售处理；反之则在会计上不确认销售收入。 2 、对于以刊登免费广告的方式与对方互相交换广告服务的情形，请按照《企业会计准则讲解（ 2010 ）》第十五章第三节第三大点中的下列规定处理（见原书第 231 页）： 此外，在实务中，企业向其顾客提供广告服务以换取该顾客向其提供广告服务的，这样的易货交易只有在所交换的广告服务不相同或相似、而且符合收入确认条件时，才能确认收入。该收入通常无法用所收到广告服务的公允价值进行可靠计量，因此应采用所提供广告服务的公允价值进行计量。企业只有参照其通过收现等方式向顾客提供广告服务这样的易货交易而且该非易货交易同时满足规定条件时，才能认定为其在易货交易中提供广告服务的公允价值是能够可靠计量的，这里所指非易货交易应满足的规定条件包括：①该非易货交易中的广告与易货交易中的广告相同或相似；②该非易货交易应经常发生；③该非易货交易和提供相同或相似广告的易货交易相比，应代表绝大多数交易和金额的情况；④该非易货交易收取的是现金和（或）其他形式的公允价值是能够可靠计量的对价（如上市证券、非货币性资产和其他服务）；⑤该非易货交易涉及的顾客和易货交易涉及的顾客不相同。 《企业会计准则讲解（ 2010 ）》中的上述指引，与IFRS体系下《解释公告第 31 号：收入—涉及广告服务的易货交易》中的精神基本一致。 3 、对于无偿赠送的广告，如果是在广告业务量达到一定金额的前提下赠送的，则属于数量折扣性质，并非无偿赠送，即在同样的总价下提供了更多的服务。A文化传播有限公司应比照商品销售中数量折扣的处理原则，将向客户收取的总价采用一定方法分配一部分到无偿部分中，无偿提供的广告服务也应确认收入。

提问人：后来居上 时间：2014-01-14 22:22:16
陈版主你好，我现在有家A公司（国有企业）是做一个道路工程的（只做红旗大道一个项目）， 10 年年初从政府招拍挂购得土地147216 平方米（政府招拍挂资料规定A公司需承担这块土地的征地拆迁、建设返迁房以及道路建设等义务），购地发生成本 5000万， 10 年又将其中的91733.05平方米出售给了B公司，A公司销售这部分土地是按暂估数（主要暂估以后的征地拆迁成本、返迁房成本以及道路建设成本等）结转的成本，然后企业 10 年账上根据暂估数做了一笔会计分录：DR:存货 1.9亿 CR:预提费用 1.9亿， 12 年企业账上根据实际发生的成本做了以下两笔分录： DR:预提费用 1.2亿 CR:存货1.2亿； DR：存货1.2亿 CR：银行存款 1.2亿，现在主要有以下几个疑问想请陈版主帮忙解答： （ 1 ） 10 年企业账上DR:存货 1.9亿 CR:预提费用 1.9亿，这笔会计分录应不应该做？ （ 2 ）企业 10 年售地结转成本时是不是应该按包括以后期间的暂估数按销售土地的面积占 10 年年初购进土地总面积的比例结转成本 ？ （ 3 ）现在我在 13 年审计时账上已实际发生了成本，那么是不是应该按照现在已实际发生的成本去追溯调整 10 年按暂估数结转的成本？ （ 4 ） 11 、 12 、 13 年是不是每年都应该根据实际发生的成本冲销相应的预提费用金额？

回答人：chenyiwei
2010 年出售给B的 9 万多平方米土地，是否仍需由A负责后续的开发？也就是出售时尚未满足约定的交付条件？如果是，则 2010 年确认转让收益是否合适（即使按你的做法预提了后续开发成本）？请考虑。因为你所说的“业 10 年账上根据暂估数做了一笔会计分录：
DR:存货 1.9亿 CR:预提费用 1.9亿”，这样确认的预提费用是对未来将发生支出的准备，并不符合会计上的负债定义。总之土地转让收益的确认时点和预提的合理性是这个问题的关键，你所说的做法可能在这方面是有问题的。

提问人：后来居上 时间：2014-01-15 17:46:12
10 年年初本企业通过招拍挂获得这 147216 平方米土地时，招拍挂资料上写明本企业需负责这些地块的征地拆迁及安置房的建设等义务，但是 10 年销售的91733.05平方米的土地的销售合同上写明的交付条件为五通完成后及地面上全部建筑物、构筑物、林苗等拆除完毕即可； 1 、我的疑问是 10 年确认收入的时点是销售合同规定的交付条件还是以 10 年买地的招拍挂资料规定的安置房建设完成确认收入？（安置房建设 14 年还在建设中） 2 、 13 年年底是不是应该根据（账上截止 13 年 12 月 31 日实际发生成本+14年预计还会发生的成本-预提费用余额）/147216*91733.05，调整 10 年销售土地时结转的成本？

回答人：chenyiwei
1 、请了解两个规定的交付条件不一致的原因，但如果没有特殊约定，该 0 万平米的交付条件应依据销售合同约定判定是否成立。 2 、不需要。

提问人：后来居上 时间：2014-01-15 19:36:21
1 、陈版主，如果他们这个预提的依据是合理的话，他们企业 10 年账上预提的1.5亿是否可以做在账上？ 2 、以后年度是否需要根据实际成本冲销相应的预提费用？

回答人：chenyiwei
不可以预提。此处你所打算预提的项目是为未来支出的准备，不符合会计准则中的“现时义务”定义，因此不能预提，只能在实际发生时确认相关负债和开发成本。

提问人：后来居上 时间：2014-01-15 21:15:28
陈版主，最后问下，他们企业 10 年是根据（土地购置成本以及预估征地拆迁、预估安置房建设成本之和）乘以销售土地面积占土地购置总面积的比例结转成本的，这个结转的成本应该是不准确的，那么到 13 年年底，已经实际发生了存货成本 1 、我的疑问是为什么不要根据（截至 13 年年底已实际发生的成本+14年预计还会发生的成本）追溯调整 10 年根据暂估数结转的成本？

回答人：chenyiwei
这些后续成本的发生并不是 10 年的土地销售所必需的（以销售合同约定的交付状态为准），因此 10 年确认的土地销售成本不包括后续发生的进一步开发成本的分摊额。

提问人：后来居上 时间：2014-01-16 00:14:21
但是他们企业 10 年结转土地销售成本时按照包括了预估的以后期间征地拆迁成本以及安置房建设成本结转的，并不是按照销售合同约定的交付条件结转的， 1 、所以我的观点是应该要按照截止 13 年年底实际发生的成本调整 10 年按暂估数结转的成本吧？这样才能跟 10 年一致吧，不知道陈版主的观点怎么样？ 2 、要不就是他们企业 10 年按包括了预估的以后期间征地拆迁成本以及安置房建设成本结转土地销售成本是错误的，我的观点是 10 年应该按照销售合同约定的五通及拆除完地面建筑物截止发生的成本去结转，（后续的安置房建设成本在 10 年就不应该包括在结转成本中）

回答人：chenyiwei
倾向于你的后一观点， 10 年的成本结转是有差错的。

提问人：后来居上 时间：2014-01-25 21:59:01
陈版主，你好，像房地产企业一般完工之后还是会有些后续义务的（比如一些绿化、基础配套设施的完善），这些企业她们账上都有将这些后续义务进行预提，我的疑虑是： 1 、我审计的这家单位由于当时买进这块土地的时候文件就规定后续也要承担安置房建设等后续的义务，为什么不可以使用“预提费用”这个科目先将这些后续义务将发生的成本进行预提？ 2 、以后年度这家单位实际发生成本时只要将实际发生的成本冲销预提就可以了 3 、我这家单位是不是也可以按照房地产企业他们的做账方法进行做账？

回答人：chenyiwei
房地产开发企业在收入确认（主要风险和报酬转移）后，剩余的义务就符合“现时义务”定义且由过去的交易或事项导致，所以是符合负债确认条件的。但你的案例中，后续义务所构成的是待执行合同，而不是由过去事项引起。

提问人：后来居上 时间：2014-01-25 23:37:10
陈版主，你好，我审计的这家单位假如最初买进了 100 亩的地花了 5000 万，土地招拍挂文件是规定这所有 100 亩的地的后续拆迁、安置房建设都是由本公司承担的，然后 10 年将其中的 70 亩卖出，也符合了卖地合同中的交付条件（净地交付），但是这 70 亩地范围内的征地拆迁和安置房建设的义务也还是由本公司承担，那按照你刚刚的意思是不是就是说只要预提这 70 亩的后续成本，余下的 30 亩的后续成本无需预提？

回答人：chenyiwei
与已确认收入的地块相关的后续支出是可以在确认收入时预提的，因为这是由过去的交易或事项（前期的确认收入）所导致的、很可能导致经济利益流出企业的现时义务，且符合可计量的条件。其余部分相关的支出仅仅是一项待执行合同，不构成现时义务，所以不确认资产和负债。

提问人：后来居上 时间：2014-01-25 23:45:34
非常感谢陈版主，小年夜还这么不辞辛劳，问下陈版主贵所的《计学摘要 2013 》这本书主要讲的是什么？对于我们事务所人员在审计实务中的帮助有多大？

回答人：chenyiwei
本书是瑞华会计师事务所技术与标准部在 2011 年 7 月至 2013 年 6 月期间的部分会计、审计专业课题研究成果和实务问题解答的汇编。
全书共分为两大专题： 专题I“对相关政策的解读”对 2012 年以来发布的《企业会计准则解释第 5 号》、《证监会会计部“上市公司执行企业会计准则监管问题解答（ 2013 第 1 期，总第 8 期）”》等 6 个重要会计、财务文件进行了解读，介绍了这些文件的基本内容，并详细分析了这些文件对财务会计实务操作的影响和应注意的问题。 专题II“会计审计实务问答（Q&A）”采用“问题解答”的形式，共收录问题三百多个，涉及固定资产、无形资产和研究开发支出、资产减值、职工薪酬和股份支付、生产成本归集与分摊、收入确认与建造合同、企业收到政府补助和其他财政资金、所得税会计、长期股权投资、企业合并和合并财务报表、金融工具和套期会计、租赁会计、建设经营移交方式（BOT）参与公共基础设施建设业务、会计政策、会计估计变更及会计差错更正、报表列报和披露、现金流量表、关联方关系及其交易认定与披露、非经常性损益认定、审计技术、验资、相关法律等二十多个类别，与 2011 年出版的《计学撮要》一起，阐述了瑞华会计师事务所对于这些会计、审计专业问题的技术立场。 本书立足于现行会计、审计实务，可作为企业财务会计人员、会计师事务所审计人员和监管机构有关人士在应用新企业会计准则和审计准则过程中的实务参考书。

提问人：cit 时间：2014-03-20 12:24:22
请教陈版主 开发商建的五星级酒店，软装部分如家电、家具、布艺等直接计入固定资产或者低值易耗品，还是通过开发成本在转入固定资产？ 会计准则：对于构成固定资产的各组成部分,如果各自具有不同使用寿命或者以不同方式为企业提供经济利益,适用不同折旧率或折旧方法的,该各组成部分实际上是以独立的方式为企业提供经济利益,因此,企业应当分别将各组成部分确认为单项固定资产。

回答人：chenyiwei
如你所引用的准则规定所述，应确认为单独的资产，不能计入房屋建筑物的成本中。至于确认为低值易耗品还是固定资产，可根据单位价值大小和预计使用年限等因素确定。

提问人：2009one 时间：2014-04-02 21:31:48
请教陈版主 会计准则讲解 2010 ： 1.企业为建造固定资产通过出让方式取得土地使用权而支付的土地出让 金不计入在建工程成本,应确认为无形资产(土地使用权)。 2.(四)土地使用权的处理 企业取得的土地使用权通常应确认为无形资产。土地使用权用于自行开发建造厂房等地上建筑 物时,土地使用权的账面价值不与地上建筑物合并计算其成本,而仍作为无形资产进行核算,土地使 用权与地上建筑物分别进行摊销和提取折旧。但下列情况除外: 1.房地产开发企业取得的土地使用权用于建造对外出售的房屋建筑物,相关的土地使用权应当 计入所建造的房屋建筑物成本。 2.企业外购的房屋建筑物,实际支付的价款中包括土地以及建筑物的价值,则应当对支付的价 款按照合理的方法(例如,公允价值)在土地和地上建筑物之间进行分配;如果确实无法在地上建筑 物与土地使用权之间进行合理分配的,应当全部作为固定资产核算。 企业改变土地使用权的用途,将其作为用于出租或增值目的时,应将其转为投资性房地产。
按照准则讲解，一般情况下土地使用权是作为无形资产进行处理；但是如果修建的厂房开始自用，这时土地使用权单独确认为无形资产，如果我自用一年后将厂房出租，这时就转变为投资性房地产。 这种情况下在进行投资性房地产转换时候，单独作为投资性房地产的土地使用权还是按照无形资产进行确认吗？还是将土地使用权一并转为投资性房地产？ 同理开发商建造的持有商业项目，其中的土地使用权是单独作为无形资产还是合并计入投资性房地产？

回答人：chenyiwei
按照目前的通常做法，在自用房地产转为投资性房地产时，土地使用权和房屋建筑物的价值是一并结转的。

回答人：chenyiwei
我理解土地使用权价值一并转入投资性房地产价值，但如果采用成本模式，则土地使用权价值和房屋建筑物价值应各自在土地使用权年限和房屋建筑物使用寿命内计提折旧或摊销，以这两部分的折旧和摊销金额之和作为该投资性房地产的年折旧／摊销额。这样考虑的原因是：（ 1 ）投资性房地产的定义表明其应当能够单独计量和出售，但“出售”应当是房和地两部分的一并出售，作为一个整体为企业带来经济利益，这一点与自用房地产不同；（ 2 ）如果采用公允价值计量模式，则把房和地两者分开单独计量这两部分各自的公允价值是不可行的，只能作为一个整体计量其公允价值。

提问人：2009one 时间：2014-04-02 22:00:40
陈版主，国外土地是有所有权的，因而国外将土地使用权和建筑物一并作为投资性房地产个人觉得是符合规定的。我国土地使用权只有使用权，没有所有权，将租来的土地几十年的使用权作为投资性房地产是否合适？

回答人：chenyiwei
这个问题可以理论上探讨，但没有定论。目前各方对准则的理解和市场上的实务操作都是认可把土地使用权作为投资性房地产的。当然理论上也确实存在你所说的缺陷。

提问人：2009one 时间：2014-04-02 22:12:06
陈版主，开发商的开发产品转为固定资产，那么转固的时候土地使用权和建造成本要不要分别确认和计量？

回答人：chenyiwei
如果能可靠计量这两者在分拆时点的各自公允价值，则可以在转换时分拆；否则全部计入固定资产——房屋建筑物价值。

提问人：yan7822 时间：2014-04-29 18:38:51
请教陈版主及各位：公司销售铅锌金属，与客户按照LME3个月价格实行点价确认，本次审计时点是 2013 年度及 2014 年1-3月，公司于 2014 年 4 月（审计报告日前），已将 2013 年度销售全部点价完成，并实现最终决算，差异直接计入 2014 年损益， 2014 年 4 月对1-3月锌最终结算，铅尚未点价 审计处理：对于 2014 年 4 月实现最终决算的金额调整至 2013 年及 2014 年1-3月损益表中，对于尚未结算的铅销售按 331 日公允价值确认公允价值变动损益 问：上述做法是否恰当？对于 2014 年已最终结算的 2013 年销售，是否还要按照1231 日的公允价值确认公允价值变动损益反映在 2013 年利润表中？而不需在 2013 年利润表中调整 2014 年最终决算销售收入，只在审计报告日中反映该事项？

回答人：chenyiwei
这是包含“价格调整条款”的销售业务，后续实际价格的确定不应作为资产负债表日后调整事项处理。
可参考《计学撮要 2013 》中的以下问题解答：
问题2-1-19（带有价格调整条款的销售收入确认问题） 问题： 销售价格根据未来某个条件的发生进行调整的情况下，销售收入如何确认？ 背景： A公司接受矿产品需求方代购请求，签订代购合同，合同约定从矿产品运抵购货单位之日起 180 日内，A公司采用上海有色金属网上价格点价方式确认对需求方的单价，并以此与客户结算总价款；合同同时约定如果公司在 180 日内未点价，可以书面向客户单位提出延长 30 天点价期，但最终结算价格降低 100 元/金属吨。 货款支付，在货物到达需方后，经验收合格，按到货日上海有色金属网1#锌锭平均价计算临时货款，客户在 7 个工作日内支付临时货款的70%。 A公司目前采用的收入确认方法为：以公司开具发票为准，开票价格约为上述临时价款的70%，确认收入；最终结算价以点价来确定，差额部分补开发票，并补记收入。 解答： 这种情况属于带有价格调整条款的销售合同。价格调整条款构成一项嵌入衍生工具，在该嵌入衍生工具的公允价值能够可靠计量的情况下，该条款导致的最终结算价格的不确定性不会导致该项交易不满足《企业会计准则第 14 号——收入》第四条规定的销售商品收入确认条件中的“收入的金额能够可靠地确定”这一条件。如果在货物发出时，《企业会计准则第 14 号——收入》第四条规定的销售商品收入确认应满足的其他条件也已满足，则此时可以确认全部收入，确认收入的金额应根据合同约定的价格调整公式计算确定。 在货物发出确认收入时，同时需确认一项衍生金融工具。后续对该衍生工具的公允价值根据期后情况予以确认，差额计入当期损益。 综上所述，在货物发出时，如果已经满足收入确认的条件，则确认的收入等于当时（发货时）的市场价格加上该交易性金融工具于发货时点的公允价值。即： 借：应收账款（暂估） 交易性金融资产（按嵌入衍生工具于收入确认日的公允价值） 贷：营业收入 应交税费——应交增值税（销项税额） 后续该交易性金融资产的公允价值变动计入公允价值变动损益，结算时转入投资收益，即后续不再对货物发出时确认的销售收入进行调整。另外后续的价格调整会导致相应的销项税额的增减，也应在后续结算时予以确认。 对于上述衍生工具的估值问题，由于根据衍生工具的条款，A公司具有在未来 180 天内择机点价的主动权，因此理论上公司应当通过对发货后未来 180 天内该商品市场价格走势的预判，判断该商品的价格在该期间内可能达到的最高位，在最高位点价，因此该金融工具的公允价值应当等于对该点价期间内该商品的预计最高价减去当前该商品市场公允价值的差额（如果预计该商品的价格将处于持续上升状态，且预计点价期满后 30 天内将达到更高的价格，该价格减去合同约定的 100 元/金属吨后仍可以使公司的收益超过在 180 天内点价可获得的收益，则可以把预测期间延长到点价期满后的 30 日，但如果预测最高价将出现于点价期满后 30 日内的，则应从估计最高价格中减去 100 元/金属吨）。在实际点价前的每个资产负债表日，都需要对该金融工具进行重新估值，其公允价值的变动计入当期的公允价值变动损益。 结论基础： 根据《企业会计准则第 14 号——收入》第四条规定：“销售商品收入同时满足下列条件的，才能予以确认： （一）企业已将商品所有权上的主要风险和报酬转移给购货方； （二）企业既没有保留通常与所有权相联系的继续管理权，也没有对已售出的商品实施有效控制； （三）收入的金额能够可靠地计量； （四）相关的经济利益很可能流入企业； （五）相关的已发生或将发生的成本能够可靠地计量。” 对照上述条件，本案例中A公司在货物发出时确认销售收入是合适的，因为：（ 1 ）货物的所有权在交货时转移给需求方，需求方可将该货物投入其自身的产品生产过程，表明A公司已将商品所有权上的主要风险和报酬转移给购货方；（ 2 ）收入的总金额能够可靠地计量。并且，存在一项公允价值可以可靠计量的嵌入衍生工具的事实，可以进一步为收入确认提供支持。 《企业会计准则第 22 号——金融工具确认和计量》第二十条对“衍生工具”的定义是：“嵌入衍生工具，是指嵌入到非衍生工具（即主合同）中，使混合工具的全部或部分现金流量随特定利率、金融工具价格、商品价格、汇率、价格指数、费率指数、信用等级、信用指数或其他类似变量的变动而变动的衍生工具。嵌入衍生工具与主合同构成混合工具，如可转换公司债券等。” 《企业会计准则第 22 号——金融工具确认和计量》第三条规定：“衍生工具，是指本准则涉及的、具有下列特征的金融工具或其他合同：
（一）其价值随特定利率、金融工具价格、商品价格、汇率、价格指数、费率指数、信用等级、信用指数或其他类似变量的变动而变动，变量为非金融变量的，该变量与合同的任一方不存在特定关系；（二）不要求初始净投资，或与对市场情况变化有类似反应的其他类型合同相比，要求很少的初始净投资；（三）在未来某一日期结算。” 《企业会计准则第 22 号——金融工具确认和计量》第二十二条规定：“嵌入衍生工具相关的混合工具没有指定为以公允价值计量且其变动计入当期损益的金融资产或金融负债，且同时满足下列条件的，该嵌入衍生工具应当从混合工具中分拆，作为单独存在的衍生工具处理：（一）与主合同在经济特征及风险方面不存在紧密关系；（二）与嵌入衍生工具条件相同，单独存在的工具符合衍生工具定义。无法在取得时或后续的资产负债表日对其进行单独计量的，应当将混合工具整体指定为以公允价值计量且其变动计入当期损益的金融资产或金融负债。”该准则第二十三条规定：“嵌入衍生工具按照本准则规定从混合工具分拆后，主合同是金融工具的，应当按照本准则有关规定处理；主合同是非金融工具的，应当按照其他会计准则的规定处理。” 在本案例中，如果货物发出前整个合同可以无条件取消，而无需支付违约金或其他任何形式的赔偿，则在货物发出前价格调整功能不符合衍生工具的定义，因为没有收取或支付现金的合同义务或类似的金融工具。 如果货物发出前合同不可以取消，合同签订时价格调整功能即符合衍生工具的定义，需要判断是该衍生工具是否与主合同在经济特征及风险方面是否存在紧密关系。 在IFRS体系下，《国际会计准则第 39 号——金融工具的确认和计量》没有定义何为“紧密关系”，但在其后附的应用指南第AG30段和AG33段中分别提供了“不具有紧密关系”和“具有紧密关系”的示例，以便对该概念在实务中如何运用提供指引。嵌入衍生工具和主合同之间的相互依赖程度是判断它们是否具有紧密关系的一个重要因素。因此，需要考虑混合工具中每个组成部分的经济特征。 在货物发出之前，主合同是一个商品销售合同。货物发出后，一旦确认了销售收入，主合同就是应收账款了。鉴于价格调整条款是与商品销售合同具有紧密关系，但与特定的应收账款之间并不具有紧密关系，因而在这样的模式下，只有到货物发出时，才单独确认嵌入式衍生工具。【在货物发出前，嵌入衍生工具的价值是很小的，因为嵌入衍生工具反映了发出日货物的预计市场价格和预计最终的发票价格之间的差异。】 要求在货物发出时对嵌入衍生工具进行单独拆分确认，是因为合同的远期价格和现货价格不再具有紧密关系了。初始确认后，该嵌入衍生工具后续的公允价值确定应根据合同中列示的点价方法和公式以及其他相关信息进行计算。

提问人：lirui268 时间：2014-05-02 14:13:14
在看一个县级城投平台企业，还在执行旧准则和《企业会计制度》，说合并报表是按照 1995 年财政部的《合并会计报表暂行规定》
编制的。这个暂行规定现在还执行吗

回答人：chenyiwei
仍在执行原《企业会计制度》的企业，其合并报表应按照《合并会计报表暂行规定》编制。该暂行规定目前尚未正式发文废止或失效。

提问人：495887892 时间：2014-08-29 10:05:38
我公司与其他三家公司出资拍摄电视剧，定制了合作拍摄合同，约定按照出资比例拥有版权，按投资比例对本剧享有收益权和承担风险。请问： 1 、由于我们拥有版权，是否能按照委托研发无形资产进行处理？ 2 、如果上述 1 不成立， 那该笔投资应该属于何种类型出资？如何进行账务处理？拍摄完成后，如何确认收入结转成本？

回答人：chenyiwei
1 、该合作摄制项目的决策机制如何？是否存在其中一方单独主导的情况？你公司对该合作摄制项目的重大问题有无控制、共同控制或者重大影响的权力？ 2 、你公司在其中的角色？与该出资相关的经济利益的实现方式？ 3 、是否存在一部分合作方向另一部分合作方承诺保本和固定回报的情况？ 4 、是否存在其中一部分合作方在所摄制的影视剧中为自己经营的产品或服务植入广告的情况？如有，是否影响各合作方之间分享收益的比例？

提问人：495887892 时间：2014-08-29 22:01:43
谢谢陈版主的回复，辛苦了。以下是我对问题的补充： 1 、合作摄制项目在四方确定本剧主演后，由有其中一方（以下称甲方）负责组建摄制组并负责摄制组的日常管理，其他三家予以协助，四方为联合出品人。资金设置三方共管账户，凡出款必须经过除甲方之外的其他三方同意。摄制组严格按照四方制定的财务制度执行。 2 、我公司按照出资比例享有版权、享有收益承担风险、收益包括该剧的制作、播出、发行、获奖、植入广告电子音像及衍生品。 3 、均不存在相互承诺固定或保本收益的情形。均按照出资比例享受权益承担风险。 4 、经四方同意允许为获得一定额度的资金赞助植入广告，经同意的。赞助和植入广告的合同由甲方与其签订，交给其他三方备案。四方预定赞助及植入广告的中介费为30%。
5 、本剧的发行和销售合同由甲方签订，交其他三方备案，付给甲方的宜发费为销售额的12%，如果是其他三方的资源，独立完成的发行区域，也可享受与甲方一样的宜发费。 辛苦陈老师，帮我看一下应该如何进行账务处理。 我想过两个方式 1 、作为委托研发无形资产（版权），将出资全部资本化计入开发支出，待项目完工，形成无形资产计入无形资产，若未形成一次转入费用。此想法的弊端在与前期投入是否应予以资本化无支持依据。 2 、作为我们的一项采购，将投资款作为预付账款，拍摄完成之后，转入无形资产。
请陈老师指教，多谢。

回答人：chenyiwei
如果你公司对该合作项目具有共同控制的，则该项目可能符合《企业会计准则第 40 号——合营安排》中共同经营的确认标准。如果可以认定为共同经营的，则按照准则规定，直接确认单独持有的资产或单独承担责任的负债，以及共同资产或共同负债中的相应份额。 其他情况，如果整个项目周期在一年以上（这是绝大多数情况），可以将你公司的投入金额确认为一项“其他非流动资产”。其中，如果你公司对该项目具有重大影响的，可采用类似于权益法的方式进行后续核算；无控制、无共同控制且无重大影响的，按成本法进行后续计量。

提问人：松间清泉 时间：2014-11-19 11:23:19
报告期内处置子公司，以前年度和当期的未实现内部交易，合并报表应该如何处理？

回答人：chenyiwei
如果以前年度未实现损益是由顺流交易所形成（内部交易的标的资产在子公司，此次一并处置），则在丧失对子公司的控制权时，原先累计未实现的顺流交易损益在处置时点全部实现，计入处置时点所确认的投资收益中。 如果以前年度内部交易损益是由逆流交易所形成（内部交易的标的资产在母公司，此次并未随着该子公司一并处置），则虽然不再合并该子公司，但应继续编制内部交易未实现损益的抵销分录，直到标的资产被处置或耗用完毕为止。参考《计学撮要 2013 》之“问题3-2-59（母公司从子公司购入固定资产，子公司清算注销后未实现内部交易损益如何处理）”、“问题3-2-60（处置子公司时逆销交易标的资产价值在母公司报表和合并报表的调整问题）”。

提问人：fanxu7788 时间：2014-11-20 20:31:00
个人看法不同，请陈老师及各位讨论。 我理解，标的资产在母公司的逆流交易，表现看包含未实现的内部利润，实际上这部分未实现的内部利润已通过转让子公司股权间接实现了，体现在股权转让损益中。因此无论是顺流还是逆流交易，处置子公司后，原未实现的内部利润均已实现。

回答人：chenyiwei
不能这样理解。内部利润的实现是通过对该标的资产的消耗或出售才实现的。如果处置子公司股权时认为立即实现，则合并报表层面会体现出一块很奇怪的对该标的资产账面价值的调整，无法解释，也不符合资产类会计准则。

提问人：piao2516 时间：2014-11-20 14:21:22
A公司的母公司B以A公司的子公司C的某项目投资的名义发行企业债券 10 亿元，（说明： 1 、债券利率按 年 息 5.28556% 计算（包括票面利率5.20%/年，承销费0.08%/年，发行登记费0.0011%/年，兑付兑息费0.00076%/年，信息披露费0.0007%/年，评级费0.003%/年），按 年 结息，结息日为每年 03 月 1 日，付息日为 结息日的当日。 2 、债券期间为： 2014 年 03 月 5 日至 2024 年 03 月 5 日）资金于2014 年 3 月 8 日到位，B公司直接拨付给A公司 10 亿元，A公司根据工程进度拨款，A公司 3 月 15 日拨付 3 亿元， 4 月 5 日拨付 3 亿元， 7 月15 日拨付 4 亿元，另外每年按照万分之 5 付银行手续费，请问C公司怎么做账务处理？是否考虑市场利率与票面利率差额？如果考虑怎么做账？

回答人：chenyiwei
因为该债券可以看作C公司的项目专门借款，因此如果B、A向子公司C收取的利息低于该债券票面利率的，C公司在其个别报表层面应按该债券的实际利率确认利息支出，同时将无需支付的部分确认为资本公积；B、A实际承担的债券利息超出向C收取的部分作为对C的资本性投入处理，借记“长期股权投资——C”的成本。